ko: 가구 > 야외용 가구 > 야외용 테이블: 바 테이블; 비스트로 테이블; 커피 테이블; 콘솔 테이블; 다이닝 테이블; 화로대; 게임용 테이블; 피크닉 테이블; 수영장용 테이블; 사이드 테이블
ja: 家具 > 屋外用家具 > 屋外用テーブル: バーテーブル; ビストロテーブル; コーヒーテーブル; コンソールテーブル; ダイニングテーブル; ファイヤーピット; ゲームテーブル; ピクニックテーブル; プールサイドテーブル; サイドテーブル
sl-SI: Pohištvo > Zunanje pohištvo > Zunanje mize: Barske mize; Bistro mize; Klubske mizice; Konzolne mize; Jedilne mize; Ognjišča; Igralne mize; Mize za piknik; Mize za ob bazenu; Stranske mizice
tr: Mobilyalar > Bahçe Mobilyaları > Bahçe Masaları: Bar Masaları; Bistro Masaları; Orta Sehpalar; Konsol Masalar; Yemek Masaları; Ateş Çukurları; Oyun Masaları; Piknik masaları; Havuz Başı Masaları; Yan sehpalar
th: เฟอร์นิเจอร์ > เฟอร์นิเจอร์กลางแจ้ง > โต๊ะสำหรับกลางแจ้ง: โต๊ะในบาร์; โต๊ะบิสโทร; โต๊ะกาแฟ; โต๊ะคอนโซล; โต๊ะทานอาหาร; กองไฟ; โต๊ะเล่นเกม; โต๊ะปิกนิก; โต๊ะริมสระน้ำ; โต๊ะข้าง
pt-BR: Móveis > Móveis para exteriores > Mesas para exteriores: Mesas de bar; Mesas de bistrô; Mesas de centro; Mesas laterais; Mesas de jantar; Fire Pits; Mesas para jogar; Mesas de piquenique; Mesas para piscina; Mesas laterais
nl: Meubelen > Buitenmeubelen > Tuintafels: Bartafels; Bistrotafels; Salontafels; Consoletafels; Eettafels; Vuurkorven; Speeltafels; Picknicktafels; Tafels voor bij het zwembad; Bijzettafels
es: Mobiliario > Mobiliario de exterior > Mesas de exterior: Mesas de bar; Mesas de bistró; Mesas de centro; Mesas consola; Mesas de comedor; Fogatas; Mesas de juego; Mesas de pícnic; Mesas junto a la piscina; Mesas auxiliares
lt-LT: Baldai > Lauko baldai > Lauko stalai: Baro stalai; Bistro stalai; Kavos staliukai; Konsoliniai stalai; Valgomojo stalai; Ugniakurai; Žaidimų stalai; Pikniko stalai; Stalai prie baseino; Šoniniai staliukai
pl: Meble > Meble zewnętrzne > Stoły ogrodowe: Stoliki barowe; Stoliki bistro; Stoliki kawowe; Stoły konsolowe; Stoły do jadalni; Stoliki z paleniskiem; Stoły do gier; Stoły piknikowe; Stoliki basenowe; Stoliki boczne
en: Furniture > Outdoor Furniture > Outdoor Tables: Bar Tables; Bistro Tables; Coffee Tables; Console Tables; Dining Tables; Fire Pits; Game Tables; Picnic Tables; Poolside Tables; Side Tables
zh-CN: 家具 > 户外家具 > 户外用桌: 酒吧桌; 酒馆桌; 咖啡桌; 桌案; 饭桌; 火坑; 游戏桌; 野餐桌; 池畔桌; 边桌
de: Möbel > Gartenmöbel > Gartentische: Bartische; Bistrotische; Couchtische; Konsolentische; Esstische; Feuerwannen; Spieltische; Picknicktische; Tische für den Poolbereich; Beistelltische
bg-BG: Мебели > Градински мебели > Външни маси: Бар маси; Бистро маси; Маси за кафе; Конзолни маси; Маси за хранене; Огнища; Маси за игра; Маси за пикник; Маси за басейн; Помощни маси
ro-RO: Mobilier > Mobilier de exterior > Mese de exterior: Mese de bar; Mese de bistro; Măsuțe de cafea; Măsuțe tip consolă; Mese pentru sufragerie; Vetre de foc; Mese pentru jocuri; Mese de picnic; Mese pentru piscină; Măsuțe laterale
hr-HR: Namještaj > Vanjski namještaj > Vanjski stolovi: Barski stolovi; Bistro stolovi; Niski stolići; Konzolni stolići; Blagovaonski stolovi; Ložišta; Stolovi za igru; Stolovi za piknik; Stolovi uz bazen; Pomoćni stolići
vi: Đồ gỗ > Đồ gỗ ngoài trời > Bàn ngoài trời: Bàn quầy bar; Bàn Bistro; Bàn cà phê; Bàn chân quỳ; Bàn ăn; Hố lửa; Bàn trò chơi; Bàn dã ngoại; Bàn cạnh bể bơi; Bàn phụ
fi: Huonekalut > Ulkokalusteet > Ulkopöydät: Baaripöydät; Bistropöydät; Kahvipöydät; Monitasopöydät; Ruokapöydät; Tulipesät; Pelipöydät; Piknikpöydät; Altaanreunuspöydät; Sivupöydät
sk-SK: Nábytok > Exteriérový nábytok > Exteriérové stoly: Barové stoly; Bistro stolíky; Konferenčné stolíky; Konzolové stoly; Jedálenské stoly; Ohniská; Hracie stoly; Piknikové stoly; Bazénové stoly; Príručné stolíky
hu: Bútor > Kültéri bútorok > Kültéri asztalok: Bárasztalok; Bisztróasztalok; Dohányzóasztalok; Konzolasztalok; Étkezőasztalok; Tűzhelyek; Játékasztalok; Piknikasztalok; Medence melletti asztalok; Kisasztalok
nb: Møbler > Utendørsmøbler > Utebord: Barbord; Bistrobord; Kaffebord; Konsollbord; Spisebord; Bålpanner; Spillbord; Piknikbord; Bassengbord; Sidebord
ru: Мебель > Уличная мебель > Уличные столы: Барные столы; Круглые столы на ножке; Журнальные столики; Консольные столы; Обеденные столы; Столы с костровой чашей; Игровые столы; Столы для пикника; Столы для размещения у бассейна; Приставные столы
sv: Möbler > Utomhusmöbler > Utomhusbord: Barbord; Bistrobord; Soffbord; Konsolbord; Matbord; Eldgropar; Spelbord; Picknickbord; Poolbord; Sidobord
zh-TW: 家具 > 戶外家具 > 戶外桌: 吧台桌; 餐酒館餐桌; 茶几; 側邊桌; 餐桌; 焚火台桌; 遊戲用桌; 野餐桌; 池畔桌; 邊桌
cs: Nábytek > Zahradní nábytek > Zahradní stoly: Barové stoly; Bistro stoly; Konferenční stolky; Konzolové stoly; Jídelní stoly; Ohniště; Herní stoly; Piknikové stoly; Stoly k bazénu; Odkládací stolky
da: Møbler > Havemøbler > Haveborde: Barborde; Bistroborde; Kaffeborde; Konsolborde; Spiseborde; Ildgrave; Spilleborde; Picnicborde; Poolborde; Sideborde
fr: Meubles > Meubles de jardin > Tables d’extérieur: Tables de bar; Tables de bistrot; Tables basses; Tables consoles; Tables à manger; Braseros; Tables de jeux; Tables de pique-nique; Tables de piscine; Tables d'appoint
el: Έπιπλα > Έπιπλα εξωτερικού χώρου > Τραπέζια εξωτερικού χώρου: Τραπέζια μπαρ; Τραπέζια Bistro; Τραπεζάκια σαλονιού; Τραπέζια κονσόλας; Τραπεζαρίες; Τραπεζάκια εξωτερικού χώρου; Τραπέζια παιχνιδιών; Τραπέζια πικνίκ; Τραπέζια δίπλα στην πισίνα; Βοηθητικά τραπεζάκια
pt-PT: Mobiliário > Mobiliário de exterior > Mesas de exterior: Mesas de bar; Mesas bistro; Mesas de café; Mesas de consola; Mesas de jantar; Braseiras; Mesas de jogo; Mesas de piquenique; Mesas à beira da piscina; Mesas de apoio
it: Arredamento > Arredi per esterno > Tavoli da esterno: Tavolini da bar; Tavoli da bistrot; Tavolini da salotto; Tavoli consolle; Tavoli da pranzo; Bracieri; Tavoli da gioco; Tavoli da picnic; Tavoli a bordo piscina; Tavolini laterali